臺灣臺北地方法院刑事判決　　　　　　 100年度訴緝字第28號
公　訴　人　臺灣臺北地方法院檢察署檢察官
被　　　告　陳捷昕
上列被告因偽造文書等案件，經檢察官提起公訴（96年度偵字第
3254號），本院判決如下：
    主  文
陳捷昕行使偽造私文書，足以生損害於他人，處有期徒刑月，
如易科罰金，以銀元佰元即新臺幣玖佰元折算壹日，減為有期
徒刑壹月又拾伍日，如易科罰金，以銀元佰元即新臺幣玖佰元
折算壹日，如附表一所示萬泰商業銀行小額循環信用貸款申請書
上偽造之署名壹枚沒收；又連續行使偽造私文書，足以生損害於
他人，處有期徒刑陸月，如易科罰金，以銀元佰元即新臺幣玖
佰元折算壹日，減為有期徒刑月，如易科罰金，以銀元佰元
即新臺幣玖佰元折算壹日，如附表三編號(一)、(三)、(七)、(十)、(十七)、
(十九)、(二十)所示信用卡交易簽帳單上偽造之署名合計柒枚沒收；又連
續行使偽造私文書，足以生損害於他人，處有期徒刑月，如易
科罰金，以銀元佰元即新臺幣玖佰元折算壹日，減為有期徒刑
壹月又拾伍日，如易科罰金，以銀元佰元即新臺幣玖佰元折算
壹日，如附表四所示信用卡交易簽帳單上偽造之署名合計肆枚沒
收。應執行有期徒刑伍月，如易科罰金，以銀元佰元即新臺幣
玖佰元折算壹日，如附表一所示萬泰商業銀行小額循環信用貸款
申請書上偽造之署名壹枚、如附表三編號(一)、(三)、(七)、(十)、(十七)、
(十九)、(二十)所示信用卡交易簽帳單上偽造之署名合計柒枚、如附表四
所示信用卡交易簽帳單上偽造之署名合計肆枚，均沒收。
被訴傷害罪部分公訴不受理。
    事  實
一、陳捷昕（原名陳功富，民國96年10月1日改名）原與李芸樺
    係夫妻關係（嗣已離婚），李侑霖則為李芸樺之弟。
  (一)陳捷昕意圖為自己不法之所有，先於94年間在新竹市○○路
    李侑霖之住處，竊取李侑霖之國民身分證得手後，未經李侑
    霖之授權或同意，於94年（起訴書誤為93年）3月17日，冒
    用李侑霖名義填寫萬泰商業銀行（下稱萬泰銀行）之「小額
    循環信用貸款申請書」，並在申請人欄位偽簽「李侑霖」之
    簽名1枚，據以偽造李侑霖名義之申請書，向萬泰銀行申請
    辦理現金卡，並檢附李侑霖之身分證供該銀行審核，使銀行
    承辦人員陷於錯誤，誤認係李侑霖本人申辦現金卡，而核發
    帳號00000000 0000之現金卡供陳捷昕使用，足以生損害於
    李侑霖及萬泰銀行審核現金卡之正確性。陳捷昕詐得該現金
    卡後，即意圖為自己不法之所有，基於概括之犯意，於94年
    3月17日至3月27日間，連續於附表二各編號所示時間，持現
    金卡至銀行裝設之自動櫃員機，以輸入預借現金密碼之不正
    方法，使該自動付款設備誤認係有正當權源之持卡人預借現
    金提款，而同意貸予現金，陳捷昕即以此方法領得附表二各
    編號所示之金錢合計3萬元得手。
  (二)陳捷昕另基於概括之犯意，意圖為自己不法之所有，未經李
    芸樺之同意，自93年10月28日起至93年11月24日止，於附表
    三編號(一)、(三)、(七)、(十)、(十七)、(十九)、(二十)所示時間，連續持李芸
    樺所有之安信銀行（現為永豐銀行）0000000000000000號信
    用卡至同附表編號(一)、(三)、(七)、(十)、(十七)、(十九)、(二十)所示之特約
    商店，偽以李芸樺本人刷卡消費，並在各該特約商店之信用
    卡消費簽帳單（下稱簽帳單）上偽造「李芸樺」之簽名1枚
    後，將該偽造之簽帳單交予各特約商店之人員而行使，藉以
    表示李芸樺同意依據信用卡使用約定，依照簽帳單金額付款
    予發卡銀行之意，致使各該特約商店人員在核對簽帳單上之
    簽名與信用卡上之簽名相符後，誤以為陳捷昕係有權刷卡之
    持卡人，因而陷於錯誤，乃先後交付如附表三編號(一)、(三)、
    (七)、(十)、(十七)、(十九)、(二十)所示金額之財物予陳捷昕，而以此方式
    詐得各該財物，均足以生損害於李芸樺本人、上開發卡銀行
    及特約商店。陳捷昕再連續於附表三編號(二)、(四)至(六)、(八)、
    (九)、(十一)至(十六)、(十八)、(二十)至所示之時間，依序持上開信用卡至
    各該金融機構裝設之自動櫃員機，以鍵入信用卡預借現金密
    碼之不正方法，使該自動付款設備辨識系統陷於錯誤，誤認
    其係有正當權源持卡人預借現金提款，陳捷昕即以此方法提
    領上開各該編號所示金額之現金。
  (三)陳捷昕又意圖為自己不法之所有，基於概括犯意，先於95年
    1月18日，未經李侑霖之同意，擅自以電話聯繫慶豐商業銀
    行（下稱慶豐銀行）客服中心，更改帳單寄送地址及聯絡電
    話，再於李侑霖之慶豐銀行0000000000000000號信用卡背面
    偽簽「侑霖」二字，嗣於95年1月20日至1月25日，於附表四
    各編號所示時間，連續持李侑霖所有之上開慶豐銀行信用卡
    至同附表各該編號所示之特約商店，偽以李侑霖本人刷卡消
    費，並在各該特約商店之信用卡消費簽帳單（下稱簽帳單）
    上偽造「侑霖」之簽名1枚後，將該偽造之簽帳單交予各特
    約商店之人員而行使，藉以表示李侑霖同意依據信用卡使用
    約定，依照簽帳單金額付款予發卡銀行之意，致使各該特約
    商店人員在核對簽帳單上之簽名與信用卡上之簽名相符後，
    誤以為陳捷昕係有權刷卡之持卡人，因而陷於錯誤，乃先後
    交付如各該編號所示金額之財物予陳捷昕，均足以生損害於
    李侑霖本人、上開發卡銀行及特約商店。
二、案經李芸樺、李侑霖訴由臺灣臺北地方法院檢察署檢察官偵
    查起訴。
    理  由
壹、有罪部分：
一、訊據被告陳捷昕對於以李侑霖名義填寫萬泰銀行小額循環信
    用貸款申請書，以李侑霖名義向萬泰銀行申請現金卡使用，
    並以自動櫃員機預借附表二所示之現金；及持李芸樺所有之
    安信（永豐）銀行信用卡，於附表三編號(一)、(三)、(七)、(十)、
    (十七)、(十九)、(二十)所示時間刷卡消費取得各該商品，於附表三編號
    (二)、(四)至(六)、(八)、(九)、(十一)至(十六)、(十八)、(二十)至所示時間持該信
    用卡預借各該編號所示之現金；暨向慶豐銀行客服中心變更
    李侑霖慶豐銀行信用卡帳單寄送地址及聯絡電話，旋於附表
    四各編號所示時間，持慶豐銀行信用卡前往各編號之特約商
    店刷卡消費等事實，均坦承在卷，惟矢口否認有何竊盜、偽
    造文書、詐欺犯行，辯稱：申辦李侑霖之萬泰銀行現金卡部
    分，係因當時從事水電工作需要現金周轉，故徵得李侑霖同
    意後以其名義申辦現金卡，證件也是李侑霖交付的；李芸樺
    安信銀行信用卡消費部分，均是我與李芸樺共同生活或使用
    的消費費用；李侑霖之慶豐銀行信用卡部分，亦係事先獲得
    李侑霖同意方使用該卡片消費云云。經查：
  (一)被告於94年3月17日以李侑霖名義填寫萬泰銀行之「小額循
    環信用貸款申請書」，並在申請人欄位簽立「李侑霖」之簽
    名1枚，向萬泰銀行申請辦理現金卡，並檢附李侑霖之身分
    證供該銀行審核，經該行核發帳號000000000000之現金卡後
    ，被告即於附表二所示時間，以預借現金方式借得附表二各
    編號所示之現金，另於附表三各編號所示時間，持李芸樺所
    有之安信銀行0000000000000000號信用卡至特約商店刷卡消
    費，並以輸入預借現金密碼之方式預借現金，復於95年1月1
    8日，以電話聯繫慶豐商業銀行客服中心，更改帳單寄送地
    址及聯絡電話，嗣於附表四各編號所示時間，持李侑霖所有
    之慶豐銀行0000000000000000號信用卡至該附表各該編號所
    示之特約商店刷卡消費等情，業經證人即告訴人李芸樺、李
    侑霖於本院證述明確（見本院100年4月18日審判筆錄），並
    有金融聯合徵信中心當事人綜合信用報告、萬泰銀行客戶交
    易明細、安信銀行李芸樺信用卡帳單、慶豐銀行消費明細一
    覽表、慶豐銀行消費金融處信用卡部95年9月28日函及消費
    簽帳單、繳款明細、萬泰銀行95年10月19日函及檢附之李侑
    霖現金卡申請書、身分證及交易明細影本、慶豐銀行消費金
    融處信用卡部96年6月1日函及檢附資料、永豐信用卡股份有
    限公司97年9月22日函及檢附資料在卷可稽（見95年度他字
    第7151號卷第8至18頁、第30至68頁、本院97年度訴字第157
    9號卷第21至34頁），上情復為被告所不否認，堪信為真實
    。
  (二)而被告係未經李侑霖同意，即以其名義申辦萬泰銀行現金卡
    ，且未得李侑霖同意，即變更李侑霖之慶豐銀行信用卡帳單
    寄送地址及聯絡電話，嗣並持卡盜刷消費，另被告未經李芸
    樺同意，即於李芸樺出國期間盜刷李芸樺之安信銀行信用卡
    等情，業經證人李侑霖於本院證稱：93年間我沒有填載萬泰
    銀行小額循環信用貸款申請書申請萬泰銀行現金卡使用，我
    沒有同意被告使用我的名義去申辦現金卡，也沒有交身分證
    給被告，我有申請過請慶豐銀行信用卡，收到之後我就放在
    新竹牛埔路戶籍地房間的電視櫃抽屜沒有使用，也沒有去做
    開卡的動作，簽帳單上面的簽名都不是我簽的，我是去聯徵
    中心調資料時才發現有人以我的名義申請萬泰銀行現金卡，
    慶豐銀行信用卡我是打電話去問銀行才知道有被開卡及刷卡
    ，我沒有變更過我慶豐銀行帳單地址及聯絡電話，我沒有將
    身分證借給別人，身分證和慶豐銀行信用卡本來我都一起放
    在電視櫃那裡，後來發現都遺失，被告從來沒有跟我說過要
    用我的名義去申請萬泰銀行現金卡供他使用等語綦詳（見本
    院100年度訴緝字第28號卷第92至93頁），並經證人李芸樺
    於本院證稱：我有申請過安信銀行信用卡，但沒有借給他人
    使用，這張卡是我大學時期辦的卡，當時已經非常多年沒有
    用，後來出了社會我就沒有再用過，我沒有同意被告使用安
    信信用卡，是後來調聯徵中心資料才知道被告有使用安信銀
    行信用卡去刷卡消費，我從2001年學生時期辦卡，一直到被
    告盜刷之前，已經有好長一段時間沒有用過這張卡消費，後
    來盜刷大部分是以預借現金為主，但我持有這張卡片期間我
    從來沒有預借現金過，被告是在我93年10月到11月出國期間
    盜刷我安信銀行信用卡等語明確（見本院卷第88至90頁）。
    堪認被告係先竊取李侑霖之身分證件，未經李侑霖同意，偽
    以李侑霖名義申辦萬泰銀行現金卡使用，且未得李侑霖同意
    ，持李侑霖慶豐銀行信用卡刷卡消費，另未得李芸樺同意，
    即持李芸樺安信銀行信用卡消費使用。
  (三)被告雖辯稱係獲得李侑霖同意方以李侑霖名義申辦萬泰銀行
    現金卡使用，使用李侑霖慶豐銀行信用卡刷卡消費亦有徵得
    李侑霖之同意云云，惟此據李侑霖堅決否認在卷，證稱伊僅
    曾借錢給被告，係去銀行以伊名義申請小額信貸借給被告30
    萬元等語（見本院100年度訴緝字第28號卷第93頁），且被
    告若有徵得李侑霖同意使用其慶豐銀行信用卡，何需事先向
    銀行變更帳單寄送地址及聯絡電話，顯見被告係為避免盜刷
    行為遭察覺，方先變更持卡人相關資料，以利盜刷行為之進
    行甚明。又被告雖辯稱安信銀行信用卡之消費均為其與李芸
    樺共同生活及消費所為，然此據李芸樺證述否認在卷，且觀
    之安信銀行信用卡消費明細，先前確如李芸樺所證已有多年
    未使用，且未曾預借現金，其後於李芸樺出國期間即發生被
    告大量刷卡之紀錄，且其刷卡內容或為汽車精品百貨、KTV
    ，或為特殊行業，絕大多數更屬預借現金，顯見被告係因一
    時花費之需，未經李芸樺之同意即盜刷其信用卡或預借現金
    。至於被告雖辯稱於伊與李芸樺婚前及婚後同住期間，每月
    之銀行信用卡、現金卡、信貸帳單均由李芸樺交予伊負責繳
    納，部分係繳交現金，部分則以伊台新銀行帳戶轉帳繳納云
    云。然經本院調取被告於台新銀行城東分行之帳戶交易明細
    資料（見本院97年度訴字第1579號卷第67頁以下），並未能
    比對得出被告有繳交何等債款之情形，是被告辯稱係獲得李
    芸樺充分授權使用其安信銀行信用卡，顯非實在。
  (四)綜上各情，被告所辯均不足採信，本件事證明確，被告犯行
    堪以認定，應依法論科。
二、被告行為後，刑法部分條文於94年2月2日修正公布，並自95
    年7月1日起施行，刑法施行法亦於95年6月14日增定第1條之
    1規定，並自95年7月1日施行。其中修正後刑法第2條之規定
    ，乃關於新舊法比較適用之準據法，其本身無關行為可罰性
    要件之變更，故於95年7月1日刑法修正施行後，如有涉及比
    較新舊法之問題，即應逕依修正後刑法第2條第1項規定，就
    罪刑有關之共犯、未遂犯、連續犯、牽連犯、結合犯以及累
    犯加重、自首減輕、暨其他法定加減原因、與加減例等一切
    情形，綜其全部之結果，而為「從舊從輕」之比較（最高法
    院95年度第8次刑事庭會議決議意旨參照），爰予說明如下
    ：
  (一)刑法第320條第1項、第339條第1項、第339條之2第1項等罪
    ，其法定刑均有罰金刑，依修正後刑法第33條第5款規定，
    為新臺幣1千元，以之與被告行為時之刑罰法律，即廢止前
    罰金罰鍰提高標準條例第1條前段、第5條前段及修正前刑法
    第33條第5款等規定相較，應以適用修正前規定對被告較為
    有利。
  (二)修正後刑法刪除第56條關於連續犯之規定。故連續數行為而
    犯同一罪名，依修正前刑法第56條規定，應以一罪論，但得
    加重其刑；而依修正後規定，則已無連續犯可資適用，原則
    上應將各次犯行以數罪併合處罰，是以適用修正前關於連續
    犯之規定，對被告較為有利。
  (三)修正後刑法第55條刪除其中關於牽連犯之規定，故犯一罪而
    其方法或結果之行為犯他罪名者，依修正前刑法第55條後段
    規定，為牽連犯，應從一重處斷；但依修正後刑法第55 條
    規定，則已無牽連犯可資適用，原則上應將各該犯行以數罪
    併合處罰，是以適用修正前關於牽連犯之規定，對被告較為
    有利。
  (四)關於宣告多數有期徒刑，數罪併罰並其應執行刑之規定，修
    正前刑法第51條第5款規定應於各刑中之最長期以上，各刑
    合併之刑期以下，定其刑期，但不得逾20年，修正後之刑法
    第51條第5款則將其上限提高為不得逾30年，經比較新舊刑
    法第51條第5款規定，以修正前刑法第51條第5款規定，對被
    告較為有利。
  (五)本案經綜合比較前述各項法律變更之結果後，適用修正後刑
    法規定並未對被告更為有利，依刑法第2條第1項前段規定，
    應一體適用被告行為時之修正前刑法規定處斷。
三、按信用卡交易之方式，係持卡人使用信用卡至特約商店以刷
    卡方式進行消費，於持卡人須於簽帳單上簽名之交易模式，
    特約商店在信用卡刷卡授權成功列印出簽帳單予消費者簽名
    ，經確認簽名有效性及同一性後，即有義務允許持卡人簽帳
    ，而後再經由聯合信用卡處理中心向發卡銀行請款，發卡銀
    行經聯合信用卡處理中心通知後，應按期撥款予特約商店。
    換言之，信用卡刷卡及在簽帳單上簽名之作用，在使發卡銀
    行及特約商店辨別持卡人是否為有權使用人。故而，信用卡
    背面之持卡人及簽帳單之簽名，係以文字為一定私法效果之
    意思表示，其中信用卡背面之持卡人簽名乃表彰有權使用該
    信用卡之權利主體，而持信用卡刷卡消費時，在簽帳單上簽
    名，係表示同意依據信用卡使用約定，依照簽帳單金額付款
    予發卡銀行之意，屬私文書之一種。據此，被告於李侑霖之
    慶豐銀行信用卡背面偽造「侑霖」之簽名，及使用李侑霖之
    慶豐銀行信用卡消費時，在簽帳單上偽造「侑霖」之簽名，
    及使用李芸樺之安信銀行信用卡消費時，在簽帳單上偽造「
    李芸樺」之簽名，再將信用卡及簽帳單交付上開特約商店職
    員行使，表示李侑霖、李芸樺同意依據信用卡使用約定，依
    照簽帳單金額付款予發卡銀行之意，致使各該特約商店在核
    對簽帳單上之簽名與信用卡上之簽名相符後，誤認被告為合
    法之持卡人而陷於錯誤，交付其所選購之物品之行為，足生
    損害於李侑霖及李芸樺本人、各該銀行及特約商店，被告此
    部分行為，係犯刑法第216條、第210條之行使偽造私文書罪
    、同法第339條第1項之詐欺取財罪。被告竊取李侑霖之身分
    證，冒用李侑霖名義申辦萬泰銀行現金卡，及使用該卡與李
    芸樺之安信銀行信用卡至金融機構之自動櫃員機，鍵入預借
    現金密碼，使自動付款設備辨識系統陷於錯誤，誤認被告係
    有正當權源持卡人，被告以該不正方法由自動付款設備提領
    現金之行為，係犯刑法第320條第1項之竊盜罪，及同法第33
    9條之2第1項之以不正方法由自動付款設備詐取財物罪。被
    告於萬泰銀行小額循環信用貸款申請書申請人欄位上偽造李
    侑霖之簽名，及於李侑霖慶豐銀行、李芸樺安信銀行信用卡
    簽帳單上偽造渠等簽名之行為，均係其偽造各該私文書行為
    之一部，其偽造各該私文書之低度行為，則應為行使各該偽
    造私文書之高度行為所吸收，均不另論罪。又被告先後多次
    行使偽造私文書、詐欺取財、以不正方法由自動付款設備詐
    取財物之犯行，均時間緊接、方法相同，所犯各係基本構成
    要件相同之罪名，顯皆係基於概括犯意為之，均為連續犯，
    應依修正前刑法第56條之規定各論以一罪，並均加重其刑。
    又被告所犯上開各罪與竊盜罪之間，有方法目的之牽連犯關
    係，應依修正前刑法第55條後段規定，各從一重依連續行使
    偽造私文書罪處斷。至於被告所為如事實欄一、(一)、(二)、(三)
    之行為，其申辦及盜刷之現金卡、信用卡均屬不同，足見犯
    意係屬各別而起，應予分論併罰。另被告竊取李侑霖身分證
    之犯行，檢察官雖未於起訴書之犯罪事實欄中予以載明，然
    被告此部分犯行與經起訴部分之其他行為間，具有牽連犯之
    裁判上一罪關係，復經本院告知被告此部分罪名（見本院
    100年度訴緝字第28號卷第105頁反面、第136頁反面），本
    院自得予以審究，附此敘明。
四、爰審酌被告與告訴人李芸樺、李侑霖前為配偶及妻舅關係，
    被告為圖自己不法財產，竟冒用李侑霖名義申辦現金卡使用
    ，並盜刷李侑霖及李芸樺之信用卡消費或預借現金之犯罪動
    機、目的、手段，及其犯罪之次數、犯罪侵害造成被害人損
    失之金額，事後就盜刷李侑霖慶豐銀行信用卡之款項業已繳
    清（見95年度他字第7151號卷第30頁），其餘款項則未清償
    處理，暨犯罪後之態度等一切情狀，就所犯各罪量處主文所
    示之刑，以資懲儆。又本件被告所犯各罪犯罪時間均在96年
    4月24日前，本院所宣告之刑期亦未逾有期徒刑1年6月，符
    合中華民國九十六年罪犯減刑條例之減刑條件，應依同條例
    第2條第1項第3款之規定，各減其刑期2分之1。關於易科罰
    金部分，94年2月2日修正公布前之刑法第41條第1項前段係
    規定：「犯最重本刑為5年以下有期徒刑以下之刑之罪，而
    受6個月以下有期徒刑或拘役之宣告，因身體、教育、職業
    、家庭之關係或其他正當事由，執行顯有困難者，得以1元
    以上3元以下折算1日，易科罰金」，而斯時易科罰金之折算
    標準，依修正前罰金罰鍰提高標準條例第2條（該條規定現
    已刪除）規定，係就其原定數額提高為100倍折算1日，並依
    現行法規所定貨幣單位折算新臺幣條例第2條折算為新臺幣
    ，則適用舊法之結果，易科罰金之折算標準應以銀元100元
    至300元即新臺幣300元至900元折算1日；惟修正後刑法第41
    條第1項前段則規定：「犯最重本刑為5年以下有期徒刑以下
    之刑之罪，而受6個月以下有期徒刑或拘役之宣告者，得以
    新臺幣1000元、2000元或3000元折算一日，易科罰金」，經
    比較新舊法之結果，認適用新法對被告並非較為有利，爰依
    修正前關於易科罰金之規定，就前開減刑前、後宣告之有期
    徒刑，諭知以銀元300元即新臺幣900元折算1日之易科罰金
    折算標準，並就減刑後之刑依修正前刑法第51條第5款定其
    應執行刑，及諭知如易科罰金，以銀元300元即新臺幣900元
    折算1日之折算標準。
五、被告在附表一所示萬泰商業銀行小額循環信用貸款申請書上
    偽造之「李侑霖」署名1枚、在附表三編號(一)、(三)、(七)、(十)
    、(十七)、(十九)、(二十)所示信用卡交易簽帳單上偽造之「李芸樺」署
    名合計7枚、如附表四所示信用卡交易簽帳單上偽造之「侑
    霖」署名合計4枚，均係其偽造之署名，爰依刑法第219條之
    規定諭知沒收。至上述萬泰銀行現金卡雖為被告犯罪所得及
    所用之物，且為被告所執有，但因信用卡背面偽造署名已經
    本院諭知沒收，即失其信用卡之作用，就該信用卡本身無庸
    宣告沒收；另被告行使附表一所示偽造文件及附表三、四所
    示偽造簽帳單而將之交付他人，就其犯罪所利用之各該偽造
    文件及簽帳單已移轉為他人所有，故就各該偽造文件及簽帳
    單，亦不諭知沒收，併予敘明。
貳、不受理部分：
一、公訴意旨另以：被告陳捷昕係李芸樺之配偶，2人間具有家
    庭暴力防治法第3條第1款所定之家庭成員關係，並因金錢問
    題於95年4月26日凌晨5時左右，在臺北市○○區○○路64巷
    26號2樓內發生爭執，詎陳捷昕於李芸樺欲行離去之際，基
    於傷害之故意，猛力抓住李芸樺之右手及右腳，致李芸樺受
    有右前臂、右下肢及右腳瘀青腫、挫傷之傷害，因認被告另
    涉犯刑法第277條第1項之傷害罪。
二、按告訴乃論之罪，告訴人於第一審辯論終結前得撤回其告訴
    ，又告訴經撤回者，應諭知不受理之判決，刑事訴訟法第23
    8條第1項、第303條第3款分別定有明文。該不受理判決，依
    同法第307條規定，得不經言詞辯論為之。
三、本件起訴書認被告所犯係刑法第277條第1項之傷害罪，依同
    法第287條前段之規定，須告訴乃論。查告訴人李芸樺已於
    100年4月18日撤回對被告之傷害告訴，有本院同日審判筆錄
    及刑事撤回告訴狀在卷可稽（見本院100年訴緝字第28號卷
    第91、97頁）。依照上開說明，前揭傷害罪部分爰不經言詞
    辯論，逕為公訴不受理之諭知。
據上論斷，應依刑事訴訟法第299條第1項前段、第303條第3款、
第307條，刑法第2條第1項前段、第320條第1項、第216條、第
210條、第219條、第339條第1項、第339條之2第1項，修正前刑
法第55條、第56條、第51條第5款、第41條第1項前段，修正前罰
金罰鍰提高標準條例第2條，現行法規所定貨幣單位折算新臺幣
條例第2條，刑法施行法第1條之1，中華民國96年罪犯減刑條例
第2條第1項第3款、第7條，判決如主文。
本案經檢察官葉惠燕到庭執行職務。
中    華    民    國   100    年    7     月    11    日
                    刑事第七庭  審判長法  官  林庚棟
                                      法  官  林勇如
                                      法  官  林欣苑
附表一：
┌──┬────────────────────────┐
│編號│應沒收之署名                                    │
├──┼────────────────────────┤
│ (一) │萬泰商業銀行小額循環信用貸款申請書申請人欄位上偽│
│    │造之「李侑霖」署名壹枚                          │
└──┴────────────────────────┘
附表二：
（被告陳捷昕以李侑霖之萬泰商業銀行現金卡預借現金之情形）
┌──┬──────────┬─────────────┐
│編號│時間                │金額（新臺幣）            │
├──┼──────────┼─────────────┤
│ (一) │94年3月17日         │20000元                   │
├──┼──────────┼─────────────┤
│ (二) │94年3月19日         │6000元                    │
├──┼──────────┼─────────────┤
│ (三) │94年3月21日         │3000元                    │
├──┼──────────┼─────────────┤
│ (四) │94年3月27日         │1000元                    │
├──┴──────────┴─────────────┤
│合計：30,000元                                        │
└───────────────────────────┘
附表三：
（被告陳捷昕使用李芸樺安信（永豐）銀行信用卡消費之情形）
┌──┬──────┬──────────────┬────┬─────────┐
│編號│刷卡時間    │特約商店名稱                │消費金額│簽帳單上偽造之署名│
├──┼──────┼──────────────┼────┼─────────┤
│ (一) │93年10月28日│中國石油土城站              │860元   │「李芸樺」壹枚    │
├──┼──────┼──────────────┼────┼─────────┤
│ (二) │93年11月2日 │國泰世華銀行（預借現金）    │20000元 │（無）            │
├──┼──────┼──────────────┼────┼─────────┤
│ (三) │93年11月3日 │金華城                      │8400元  │「李芸樺」壹枚    │
├──┼──────┼──────────────┼────┼─────────┤
│ (四) │93年11月4日 │中國信託銀行（預借現金）    │20000元 │（無）            │
├──┼──────┼──────────────┼────┼─────────┤
│ (五) │93年11月5日 │國泰世華銀行（預借現金）    │10000元 │（無）            │
├──┼──────┼──────────────┼────┼─────────┤
│ (六) │93年11月5日 │國泰世華銀行（預借現金）    │20000元 │（無）            │
├──┼──────┼──────────────┼────┼─────────┤
│ (七) │93年11月5日 │優購愛馬有限公司            │6290元  │「李芸樺」壹枚    │
├──┼──────┼──────────────┼────┼─────────┤
│ (八) │93年11月6日 │日盛銀行松江分行（預借現金）│12000元 │（無）            │
├──┼──────┼──────────────┼────┼─────────┤
│ (九) │93年11月8日 │第一商業銀行汐止分行（預借現│8000元  │（無）            │
│    │            │金）                        │        │                  │
├──┼──────┼──────────────┼────┼─────────┤
│ (十) │93年11月10日│遠傳電信公司天母店          │3818元  │「李芸樺」壹枚    │
├──┼──────┼──────────────┼────┼─────────┤
│ (十一) │93年11月12日│華南銀行（預借現金）        │10000元 │（無）            │
├──┼──────┼──────────────┼────┼─────────┤
│ (十二) │93年11月14日│中國信託銀行（預借現金）    │5000元  │（無）            │
├──┼──────┼──────────────┼────┼─────────┤
│ (十三) │93年11月15日│中國信託銀行（預借現金）    │20000元 │（無）            │
├──┼──────┼──────────────┼────┼─────────┤
│ (十四) │93年11月15日│中國信託銀行（預借現金）    │5000元  │（無）            │
├──┼──────┼──────────────┼────┼─────────┤
│ (十五) │93年11月16日│第一商業銀行南京東路分行（預│10000元 │（無）            │
│    │            │借現金）                    │        │                  │
├──┼──────┼──────────────┼────┼─────────┤
│ (十六) │93年11月16日│第一商業銀行南京東路分行（預│20000元 │（無）            │
│    │            │借現金）                    │        │                  │
├──┼──────┼──────────────┼────┼─────────┤
│ (十七) │93年11月17日│優購愛馬有限公司            │1500元  │「李芸樺」壹枚    │
├──┼──────┼──────────────┼────┼─────────┤
│ (十八) │93年11月18日│台新國際商業銀行城東分行（預│5000元  │（無）            │
│    │            │借現金）                    │        │                  │
├──┼──────┼──────────────┼────┼─────────┤
│ (十九) │93年11月19日│彩妍有限公司                │8400元  │「李芸樺」壹枚    │
├──┼──────┼──────────────┼────┼─────────┤
│ (二十) │93年11月20日│錢櫃板橋店                  │4706元  │「李芸樺」壹枚    │
├──┼──────┼──────────────┼────┼─────────┤
│  │93年11月22日│台新國際商業銀行忠孝分行（預│15000元 │（無）            │
│    │            │借現金）                    │        │                  │
├──┼──────┼──────────────┼────┼─────────┤
│  │93年11月23日│台新國際商業銀行忠孝分行（預│5000元  │（無）            │
│    │            │借現金）                    │        │                  │
├──┼──────┼──────────────┼────┼─────────┤
│  │93年11月23日│台新國際商業銀行忠孝分行（預│10000元 │（無）            │
│    │            │借現金）                    │        │                  │
├──┴──────┴──────────────┴────┴─────────┤
│以上合計：235,724元（含預借現金手續費共6750元）                               │
└───────────────────────────────────────┘
附表四：
（被告陳捷昕使用李侑霖慶豐銀行信用卡消費之情形）
┌──┬──────┬──────────────┬────┬─────────┐
│編號│刷卡時間    │特約商店名稱                │消費金額│簽帳單上偽造之署名│
├──┼──────┼──────────────┼────┼─────────┤
│ (一) │95年1月20日 │遠傳電信股份有限公司忠孝門市│7850元  │「侑霖」壹枚      │
├──┼──────┼──────────────┼────┼─────────┤
│ (二) │95年1月20日 │太平洋崇光百貨股份有限公司  │28192元 │「侑霖」壹枚      │
├──┼──────┼──────────────┼────┼─────────┤
│ (三) │95年1月23日 │HANG TANG 松江門市          │1188元  │「侑霖」壹枚      │
├──┼──────┼──────────────┼────┼─────────┤
│ (四) │95年1月25日 │鐶宇精品商店                │20660元 │「侑霖」壹枚      │
├──┴──────┴──────────────┴────┴─────────┤
│以上合計：57,890元                                                            │
└───────────────────────────────────────┘
以上正本證明與原本無異。
如不服本判決應於收受送達後10日內向本院提出上訴書狀，並應
敘述具體理由；其未敘述上訴理由者，應於上訴期間屆滿後20日
內向本院補提理由書（均須按他造當事人之人數附繕本）「切勿
逕送上級法院」。
                                      書記官  劉俊源
中    華    民    國   100    年    7     月    11    日
附錄本案論罪科刑法條全文：
刑法第210條
偽造、變造私文書，足以生損害於公眾或他人者，處5年以下有
期徒刑。
刑法第216條
行使第210條至第215條之文書者，依偽造、變造文書或登載不實
事項或使登載不實事項之規定處斷。
刑法第320條
意圖為自己或第三人不法之所有，而竊取他人之動產者，為竊盜
罪，處5年以下有期徒刑、拘役或500元以下罰金。
意圖為自己或第三人不法之利益，而竊佔他人之不動產者，依前
項之規定處斷。
前二項之未遂犯罰之。
刑法第339條第1項
意圖為自己或第三人不法之所有，以詐術使人將本人或第三人之
物交付者，處5年以下有期徒刑、拘役或科或併科1千元以下罰金
。
刑法第339條之2第1項
意圖為自己或第三人不法之所有，以不正方法由自動付款設備取
得他人之物者，處3年以下有期徒刑、拘役或1萬元以下罰金。